臺灣臺北地方法院刑事判決　　　　　　　　　　　　九十三年度交易字第四五五號
　　公　訴　人　臺灣臺北地方法院檢察署檢察官
　　被　　　告　甲○○
右列被告因過失致死案件，經檢察官提起公訴（九十三年度偵字第一０三七八號）以
及併案審理（九十三年度偵字第二０一六六號），本院合議庭依被告於準備程序進行
中為有罪之陳述，裁定由以簡式審判程序審理後判決如左：
    主  文
甲○○因過失致人於死，處有期徒刑壹年。緩刑年。
    事  實
一、甲○○於民國九十三年六月六日下午一時三十分許，駕駛車牌號碼ＢＩ─二五八
    二號自用小客車，右座附載其友邱繼榮，行駛台北縣、市交界之華中橋，由中和
    市往台北市方向行駛，行經下橋處彎道時，本應注意汽車行車速度，若無標誌或
    標線者，在市區道路之時速不得超過五十公里，及行經彎道、坡路時，應減速慢
    行，作隨時停車之準備，而依當時天候晴、日間有自然光線、市區○○○○道路
    、路面無缺陷、無障礙物、視距良好、無號誌，並無不能注意之情事，竟疏未注
    意，貿然以時速九十公里之高速，超速行駛而未減速慢行，因而於通過彎道下橋
    處致車輛失控打滑衝入對向機車車道，適有涂秀惠騎乘車牌號碼ＬＮ八─一八九
    號重型機車，及由馮紹周騎乘，後座附載乙○○之車牌號碼ＨＣＤ─五０五號重
    型機車，亦均行經該處，甲○○之汽車車頭因此迎面撞擊該二台機車及外側護欄
    ，造成涂秀惠飛落至橋下，全身多處骨折及顱內出血，雖送和平醫院急救，仍於
    當日下午三時八分許不治死亡；馮紹周及乙○○則人車倒地，馮紹周因全身多處
    骨折及出血性休克，雖送台灣大學附設醫院急救，仍於同日下午三時三十分許不
    治死亡，乙○○則受有頭部挫傷、左手、左腳骨折之傷害（過失傷害部分未據告
    訴）。甲○○之汽車撞及外側護欄後，因反彈而停在分隔島上，護欄則因斷裂而
    掉落一截至橋下車道，其友邱繼榮因此受有輕微擦撞傷（過失傷害部分未據告訴
    ），甲○○自身亦受有頭部外傷併額顳枕葉處多處裂傷、皮膚剝離、頸部挫傷、
    右上肢多處皮膚剝離擦傷、背部裂傷之傷害。甲○○於肇事後，立即下車查看，
    並請邱繼榮報警，且於警員陳耀傑據報前往現場及醫療院所處理時，向警承認為
    肇事人，不逃避而願接受裁判。
二、案經台灣台北地方法院檢察署檢察官相驗後自動檢舉及被害人涂秀惠之父涂光武
    、馮紹周之女馮珍珍訴由台北市政府警察局萬華分局報請台灣台北地方法院檢察
    署檢察官偵查起訴。
    理  由
一、右揭事實，業據被告甲○○於本院審理時坦承不諱，而被告所述前情及以時速八
    、九十公里之速度超速行駛之部分，核與證人即被告之友邱繼榮於警詢、偵查中
    證稱：伊會開車，坐在駕駛座旁，甲○○當時並無飲酒或服用藥物，兩人亦未交
    談，甲○○之車速很快，大約九十公里，於過彎道時，車子忽然失控等語相符。
    而被告駕車衝撞二台機車後，致被害人涂秀惠飛落至橋下，全身多處骨折及顱內
    出血，雖送和平醫院急救，仍於當日下午三時八分許不治死亡；馮紹周人車倒地
    ，全身多處骨折及出血性休克，雖送台灣大學附設醫院急救，仍於同日下午三時
    三十分許不治死亡等情，均經檢察官督同法醫師相驗屬實，並有勘驗筆錄、相驗
    屍體證明書、驗斷書各二份及相驗屍體照片共四十六張附卷可參，且有台北市政
    府警察局萬華分局交通分隊製作之道路交通事故現場圖、補充資料表、談話紀錄
    表、調查報告表、自首情形紀錄表、車籍作業系統查詢認可資料各一份及肇事現
    場照片五十張在卷足稽，被害人涂秀惠之父涂光武、馮紹周之女馮珍珍於指認屍
    體後，亦均提出告訴。觀諸肇事現場照片中，護欄被撞斷一截並掉落至橋下，被
    告之車頭嚴重毀損，前擋風玻璃破碎，四輪破損，二台機車均嚴重毀損，破碎不
    堪，且被害人涂秀惠因此飛落至橋下等情，足徵當時撞擊力道之強烈，是被告自
    承當時車速高達八、九十公里一節，其任意性自白與事實相符，堪信為實。按行
    車速度，若無標誌或標線者，在市區道路之時速不得超過五十公里，於行經彎道
    、坡路時，應減速慢行，作隨時停車之準備，道路交通安全規則第九十三條第一
    項第一款、第三款分別定有明文。被告於駕駛車輛時，本應注意前揭情形，而依
    當時天候晴、日間有自然光線、市區○○○○道路、路面無缺陷、無障礙物、視
    距良好、無號誌，並無不能注意之情事，竟疏未注意，而肇致本件車禍，其超速
    行駛且未於彎道處減速慢行，應為肇事原因。本件事證明確，被告犯行堪以認定
    ，應予依法論科。
二、核被告所為，係犯刑法第二百七十六條第一項之過失致人於死罪。被告係以一過
    失行為，導致二人死亡，而同時觸犯二過失致人於死罪，為想像競合犯，應依刑
    法第五十五條前段之規定，從一情節較重罪處斷。再被告於肇事後，立即通知警
    方到場處理，並在上開犯行未為任何有偵查犯罪職權之公務員已知悉之前，不逃
    避接受裁判，而向警承認其為肇事人，有自首情形紀錄表一紙在卷可查，已合於
    對於未發覺之犯罪自首而接受裁判之要件，應依刑法第六十二條前段之規定減輕
    其刑。爰審酌被告之過失行為已肇致二人死亡之結果，對死者家屬造成難以彌補
    之創傷，惟並無前科，素行良好，有台灣高等法院被告全國前案紀錄表一份附卷
    足憑，且犯後已坦承犯行，態度尚佳，復已與被害人家屬涂光武、馮珍珍達成和
    解並已賠償（乙○○部分亦已和解），有台北縣中和市調解委員會調解書在卷可
    據，及其生活狀況、智識程度等一切情狀，量處如主文所示之刑。末查，被告前
    未曾受有期徒刑以上刑之宣告，已如前述，其自身因本件車禍，亦受有頭部外傷
    併額顳枕葉處多處裂傷、皮膚剝離、頸部挫傷、右上肢多處皮膚剝離擦傷、背部
    裂傷之傷害，有台北市立中興醫院乙種診斷證明書一紙附卷足參，其年紀尚輕，
    經此教訓，當能知所警惕，信無再犯之虞，本院認所宣告之刑，以暫不執行為適
    當，爰併諭知緩刑三年，以啟自新。另聲請併案審理（九十三年度偵字第二０一
    六六號）部分，係與本案起訴事實相同，附此敘明。
三、據上論斷，應依刑事訴訟法第二百七十三條之一第一項、第二百九十九條第一項
    前段，刑法第二百七十六條第一項、第五十五條、第六十二條前段、第七十四條
    第一款，罰金罰鍰提高標準條例第一條前段，判決如主文。
本案經檢察官陳麗芬到庭執行職務。
中　　　華　　　民　　　國　　九十三　　年　　十二　　月　　二十四　　  日
                                    台灣台北地方法院刑事第二庭
                                            法  官  蘇嘉豐
右正本證明與原本無異。
如不服本判決，應於判決送達後十日內向本院提出上訴狀（應抄附繕本）。告訴人或
被害人如對於本判決不服者，應具備理由請求檢察官上訴，其上訴期間之計算係以檢
察官收受判決正本之日期為準。
                                            書記官  蘇靜紅
中　　　華　　　民　　　國　　九十三　　年　　十二　　月　　二十四　　  日
附錄本案論罪科刑所適用法條全文：
因過失致人於死者，處二年以下有期徒刑、拘役或二千元以下罰金。
